臺灣高等法院刑事判決
110年度交上訴字第139號
上  訴  人  
即  被  告  鄧念宸


選任辯護人  陳鼎正律師
上列上訴人即被告因過失致死案件，不服臺灣桃園地方法院109
年度審交訴字第214號，中華民國110年4月16日第一審判決（起
訴案號：臺灣桃園地方檢察署109年度調偵字第1507號），提起
上訴，本院判決如下：
    主  文
上訴駁回。
　　事實及理由
一、本案經本院審理結果，認第一審以被告鄧念宸（下稱被告）
    犯刑法第276條過失致人於死罪，處有期徒刑10月，核其認
    事用法及量刑均無不當，應予維持，並引用第一審判決書記
    載之事實、證據及理由（如附件）。
二、被告上訴意旨略以:被害人就本件車禍發生亦與有過失，於
    考量民事賠償金額時自不能不斟酌被害人過失程度以為判斷
    標準，本件告訴人請求之民事賠償金額高達新臺幣(下同)80
    0萬，倘按過失比例各二分之一計算，告訴人請求之金額以4
    00萬元計算已甚高額，被告猶願再補償30萬元，且提出被告
    財產及所得狀況供原審斟酌，惟被害人不能接受，原審量處
    有期徒刑實屬過重，請求給予緩刑等語。
三、按被害人之過失既與被告之過失，併合而為損害發生之原因
    ，被害人是否與有過失、過失情節之輕重，均攸關被告罪責
    之成立及科刑之審酌，自應詳加審認，以作為論罪科刑之所
    據（最高法院87年度台上字第3312號判決意旨參照）；又刑
    罰之量定，固屬法院自由裁量之職權行使，然刑事審判之量
    刑，旨在實現刑罰權之分配的正義，故法院對科刑判決之被
    告量刑，應符合罪刑相當原則，使罰當其罪，以契合人民之
    法律感情。此所以刑法第57條明定科刑時應審酌一切情狀，
    尤應注意該條所列各款情形，以為科刑輕重之標準。本院經
    查:
  ㈠原審業已審酌被害人就本件車禍事故確與有過失之情節，亦
    詳予說明雙方責任之比重而為量刑之原因，尚難認有何違誤
    之處。
  ㈡而就和解金額部分，告訴代理人於本院準備程序時陳明，本
    件告訴人部分係請求600萬元之賠償金額，其中400萬元部分
    係由保險公司理賠，希望被告可以再提出200萬元以為賠償(
    本院卷第47頁)，而被告於本院審理時表示，其僅能提出現
    金二、三十萬元，其餘部分希望可以分期付款，惟告訴人表
    示不能接受等語(本院卷第81頁)。本院審酌被告自稱係大學
    畢業，現於電腦公司擔任業務銷售工作，每月平均收入有三
    至四萬元，雖稱家中有母親及妹妹需其照料，惟其妹已18歲
    ，其母親月收入亦有二萬餘元(本院卷第83頁)，且被告亦坦
    認其名下確有不動產，是被告非屬全無資力之人。再審酌被
    害人正值青春年華，因被告前揭過失行徑，喪失寶貴生命，
    告訴人亦失致親，告訴人請求被告於保險理賠金額外，另支
    付200萬元，尚難認屬高不可攀之天價，惟被告未能提出相
    對於肇責比例可認屬合理之金額，實難認被告有彌過之心。
    雙方迄今既未達成和解，告訴人亦表明無原諒被告之意。本
    院斟酌上情，認被告無暫不執行為適當之情事，自不宜緩刑
    宣告，是被告上訴，請求宣告緩刑，難認有理由。
據上論斷，應依刑事訴訟法第368條，判決如主文。
本案經檢察官范玟茵提起公訴，檢察官李叔芬到庭執行職務。
中　　華　　民　　國　　110 　年　　10　　月　　14　　日
                  刑事第四庭    審判長法　官  陳筱珮
                                      法　官  羅郁婷
                                      法　官  柯姿佐
以上正本證明與原本無異。
如不服本判決，應於收受送達後20日內向本院提出上訴書狀，其
未敘述上訴之理由者並得於提起上訴後20日內向本院補提理由書
（均須按他造當事人之人數附繕本）「切勿逕送上級法院」。
                                      書記官  蔡於衡
中　　華　　民　　國　　110 　年　　10　　月　　14　　日